臺灣板橋地方法院刑事判決　　　　　　 96年度交易字第595號
聲　請　人　臺灣板橋地方法院檢察署檢察官
被　　　告　乙○
上列被告因過失傷害案件，經檢察官聲請以簡易判決處刑（96年
度偵字第10585 號），本院認不宜以簡易判決處刑，改依通常程
序審理，判決如下：
    主  文
本件公訴不受理。
    理  由
一、聲請意旨詳如附件聲請簡易判決處刑書所載。
二、本件原由檢察官聲請簡易判決處刑，惟本院調查後，認不宜
    逕以簡易判決處刑，依刑事訴訟法第452 條規定，適用通常
    程序審理，合先敘明。
三、本院按：告訴乃論之罪之案件於偵查中，其告訴已經撤回者
    ，應為不起訴之處分，刑事訴訟法第252 條第5 款定有明文
    ，此為絕對不起訴處分，而應為不起訴之處分，檢察官仍為
    起訴者，其起訴程序自屬違背規定，法院應為不受理之判決
    ，同法第303 條第1 款亦定明文【又按：告訴乃論之罪，告
    訴人於第1 審辯論終結前，得撤回其告訴；告訴乃論之罪，
    其告訴經撤回者，應諭知不受理之判決，刑事訴訟法第238
    條第1 項、第303 條第3 款所明定】，並得不經言詞辯論為
    之，為同法第307 條所明定。復按鄉鎮市調解條例第28條第
    2 項規定：告訴乃論之刑事事件於偵查中或第1 審法院辯論
    終結前，調解成立，並於調解書上記載當事人同意撤回意旨
    ，經法院核定者，視為於調解成立時撤回告訴或自訴。查本
    件告訴人告訴被告過失傷害案件，聲請意旨認被告係觸犯刑
    法第284 條第1 項之過失傷害罪（被告被訴酒後騎乘機車涉
    犯公共危險罪部分，本院另於96年11月30日以96年度交簡字
    第2313號刑事簡易判決在案，附帶說明），依同法第287 條
    之規定，須告訴乃論。茲被告與告訴人間，就上開過失傷害
    案件於96年6 月1 日在臺北縣樹林市調解委員會調解成立，
    有該調解委員會調解書附卷可稽（見偵查卷第66頁），而上
    述調解經臺北縣樹林市公所於96年6 月12日以北縣樹民調字
    第0960018649號函檢附原調解書送請本院96年8 月23日板院
    輔民心96板核4241字第6825號函准予核定函覆在案，此經本
    院調閱該調解核定卷宗查明屬實，是雖該調解書調解成立內
    容僅記載：「相對人丙○○及其法定代理人願不追究聲請人
    有關本案件之刑事責任」，而未明確記載告訴人同意撤回告
    訴等語，惟於上開調解成立前，告訴人就被告犯行，係於96
    年5 月7 日合法提出告訴（見偵查卷第18頁），足認該調解
    書所為記載之：「相對人丙○○及其法定代理人願不追究聲
    請人有關本案件之刑事責任」本意，即指同意撤回告訴之意
    思（最高法院89年度臺非字第97號判決意旨參照），揆諸前
    揭法條規定及說明，告訴人之告訴，於本件調解成立之時（
    即96年6 月1 日）既已視為撤回，綜令被告尚未履行該調解
    條件，僅係告訴之一方得以該調解書作為民事強制執行之執
    行名義向法院聲請強制執行而已（強制執行法第4 條第1 項
    第6 款，鄉鎮市調解條例第27條規定參照），於該法律擬制
    已經撤回告訴之效力，不生影響，故告訴人雖於96年9 月13
    日偵查中以被告未履行調解約定之條件，迄今亦未賠付分文
    ，而於偵查中表示：不同意撤回告訴一節，仍不能動搖該已
    經撤回告訴之效力，則被告被訴之過失傷害罪嫌，於偵查中
    之96年6 月1 日既視為經撤回，則檢察官原應為不起訴之處
    分，而仍於96年10月26日向本院聲請簡易判決處刑（依刑事
    訴訟法第451 條第3 項之規定，與起訴有同一之效力），其
    起訴程序自屬違背規定，法院應為不受理之判決，徵諸上述
    ，本件爰不經言詞辯論，逕為不受理之諭知。
據上論斷，應依刑事訴訟法第452 條、第303 條第1 款、第307
條，判決如主文。
中　　華　　民　　國　　96　　年　　11　　月　　30　　日
                        交通法庭法  官    黎錦福
上列正本證明與原本無異。
如不服本判決，應於判決送達後10日內敘明上訴理由，向本院提
出上訴狀（應附繕本），上訴於臺灣高等法院。
                                書記官    蔡麗春
中　　華　　民　　國　　96　　年　　11　　月　　30　　日
.........................................................
附件：
臺灣板橋地方法院檢察署檢察官聲請簡易判決處刑書
　　　　　　　　　　　　　　　　　　 96年度偵字第10585號
　　被　　　告　乙  ○　男　40歲（民國○○年○○月○○日生）
　　　　　　　　　　　　住臺北縣樹林市○○街28巷19號2樓
　　　　　　　　　　　　居臺北縣樹林市○○街61巷40弄3號3
　　　　　　　　　　　　　3樓
　　　　　　　　　　　　身分證統一編號：Ｚ000000000號
上列被告因公共危險等案件，業經偵查終結，認為宜聲請以簡易
判決處刑，茲敘述犯罪事實及證據並所犯法條如下：
一、犯罪事實：乙○明知酒後不得駕駛動力交通工具，竟於民國
    ９６年５月６日下午９時１５分許，在臺北縣樹林市○○街
    住處飲酒後，雖經休息，仍達不能安全駕駛動力交通工具狀
    態，猶自騎乘車號ＡＸＤ–４２３號重型機車外出，沿臺北
    縣樹林市○○路、鎮前街（註：樹新路一遇保安街即改稱為
    鎮前街）往中山路方向直行。嗣於翌（７）日凌晨０時１０
    分許，途經臺北縣樹林市鎮○街○○○街口時，原應注意車
    前狀況，並隨時採取必要之安全措施，而依當時客觀情狀，
    復無不能注意之狀況，惟因不勝酒力，闖黃燈，疏未注意及
    此，貿然行駛。適遇丙○○騎乘車號ＡＡ９–８１６號重型
    機車，沿臺北縣樹林市○○街往篤行路方向直行，亦行經同
    路口，致丙○○人車倒地，因而受有左胸壁、左上臂挫傷、
    左小腿挫傷併擦傷、左小指挫傷併瘀青等傷害。經到場處理
    員警，測得乙○之呼氣酒精濃度測定值，達每公升０點７１
    毫克而為警查獲。案經丙○○訴由臺北縣政府警察局樹林分
    局報請偵辦。
二、犯罪證據：被告乙○於警詢時及偵查中之自白、告訴人丙○
    ○於警詢及偵查中之指訴、呼氣酒精濃度檢測值、駕駛人酒
    後生理協調平衡檢測紀錄表、道路交通事故調查報告表、道
    路交通事故現場圖、現場照片１８幀、告訴人丙○○之診斷
    證明書、臺北縣政府警察局舉發違反道路交通管理事件通知
    單各乙份。被告乙○犯行，洵堪認定。
三、所犯法條：核被告所為，係犯刑法第１８５條之３服用酒類
    不能安全駕駛動力交通工具而駕駛之罪嫌與刑法第２８４條
    第１項之過失傷害罪嫌。被告所犯上開二罪，犯意各別，行
    為互殊，請分論併罰。
四、至被告與告訴人，雖於９６年６月１日，經臺北縣樹林市調
    解委員會，調解成立，惟因被告未履行調解時約定之和解條
    件，迄今亦未賠付分文，告訴人已於９６年９月１３日偵查
    中到庭表示：「不同意撤回告訴」等情，業已載明同日訊問
    筆錄。是本件雖經調解成立，不能視為於調解成立時撤回告
    訴，附此敘明。
五、依刑事訴訟法第４５１條第１項聲請逕以簡易判決處刑。
    此　　致
臺灣板橋地方法院
中　　華　　民　　國　 ９６　年 　１０　 月 　２６　　日
                          　 檢察官  甲　○　○
本件正本證明與原本無異
中　　華　　民　　國 　９６　年　 １１ 　月　 ０６  　日
                             書記官
附錄本案所犯法條全文
中華民國刑法第185條之3
（重大違背義務致交通危險罪）
服用毒品、麻醉藥品、酒類或其他相類之物，不能安全駕駛動力
交通工具而駕駛者，處1 年以下有期徒刑、拘役或3 萬元以下罰
金。
中華民國刑法第284條
（過失傷害罪）
因過失傷害人者，處6 月以下有期徒刑、拘役或5 百元以下罰金
，致重傷者，處1 年以下有期徒刑、拘役或5 百元以下罰金。
從事業務之人，因業務上之過失傷害人者，處1 年以下有期徒刑
、拘役或1 千元以下罰金，致重傷者，處3 年以下有期徒刑、拘
役或2 千元以下罰金。
本件係依刑事訴訟法簡易程序辦理，法院簡易庭得不傳喚被告、
輔佐人、告訴人、告發人等出庭即以簡易判決處刑；被告、被害
人、告訴人等對告訴乃論案件如已達成民事和解而要撤回告訴或
對非告訴乃論案件有傳喚到庭陳述之必要時，請即另以書狀向臺
灣板橋地方法院簡易法庭陳述或請求傳訊。
